# 应收票据坏账计提方法

提问人：hao198692 时间：2020-01-14 11:34:16
请教陈版主，应收票据计提方法的实际操作问题
被审计单位 19 应收票据金额 700 万，其中 600 万为商业承兑汇票，期限多为3-6个月。历史上无商业汇票到期未承兑的情况发生，所以是否可以不计提坏账准备？

回答人：chenyiwei
商业承兑汇票的坏账准备计提比例，理论上不应低于信用评级类似的债务人以类似的条款和期限的应收账款的坏账准备计提比例。应将应收票据纳入类似的应收账款信用风险组合中一并考虑坏账准备问题。即使历史上商业承兑汇票从未发生过坏账和被追索情况，对应收商业承兑汇票完全不计提准备也可能不妥。